臺灣高等法院民事裁定
109年度勞上字第108號
上  訴  人  張偉德  
上訴人與被上訴人陸益企業有限公司間請求給付加班費等事件，
上訴人對於中華民國109年12月15日本院109年度勞上字第108第
二審判決，提起上訴，本院裁定如下：
    主    文
上訴人應於本裁定正本送達後七日內，補正委任律師或具律師資
格之關係人為訴訟代理人之委任狀，並繳納第三審裁判費貳萬捌
仟玖佰陸拾貳元，逾期未補，即駁回其上訴。
    理    由
一、按提起第三審上訴，應依民事訴訟法第77條之16第1項規定
    繳納裁判費，此為法定必須具備之程式。又對於第二審判決
    上訴，上訴人應委任律師為訴訟代理人。但上訴人或其法定
    代理人具有律師資格者，不在此限。上訴人之配偶、三親等
    內之血親、二親等內之姻親，或上訴人為法人、中央或地方
    機關時，其所屬專任人員具有律師資格並經法院認為適當者
     ，亦得為第三審訴訟代理人。第1項但書及第2項情形，應
    於提起上訴或委任時釋明之。上訴人未依第1項、第2項規定
    委任訴訟代理人，或雖依第2項委任，法院認為不適當者，
    第二審法院應定期先命補正；逾期未補正亦未依第466條之2
    為聲請者，第二審法院應以上訴不合法裁定駁回之，同法第
    466條之1定有明文。
二、查上訴人於民國110年1月19日對本院109年度勞上字第108號
    第二審判決提起上訴（其書狀誤載為再審），惟未據提出委
    任律師或具律師資格之關係人為訴訟代理人之委任狀。又本
    件上訴利益即訴訟標的金額為新臺幣（下同）574萬3,066元
    （計算式詳如附表），原應徵第三審裁判費8萬6,887元，依
    勞動事件法第12條第1項規定，暫免徵收裁判費3分之2即5萬
    7,925元（計算式：8萬6,887元×2/3＝5萬7,925元，元以下四
    捨五入），是本件共應徵第三審裁判費2萬8,962元（計算式
    ：8萬6,887元－5萬7,925元＝2萬8,962元）。茲命上訴人於收
    受本裁定正本7日內補正，逾期不補正，即駁回上訴。
三、爰裁定如主文。
中　　華　　民　　國　　110 　年　　2 　　月　　2 　　日
                  勞動法庭
                      審判長法  官  方彬彬
                            法  官  周群翔
                            法  官  陳杰正
　　　　　　　　　　　　　　
附表
上訴人於本院上訴聲明 訴訟標的價額計算 ㈠原判決廢棄。 ㈡確認上訴人與被上訴人間之僱傭關係存在。 ㈢被上訴人應給付上訴人1萬9,066元，及自起訴狀繕本送達翌日起至清償日止，按週年利率5%計算之利息。 ㈣被上訴人應自107年8月5日起至上訴人復職之日止，按月於次月5日給付上訴人4萬5,000元，並自各該應給付日之翌日起至清償日止，按週年利率5%計算之利息。 ㈤被上訴人應自107年7月4日起至上訴人復職之日止，按月提繳2,700元至上訴人於勞工保險局設立之勞工退休金專戶。 1.聲明㈡與聲明㈣、㈤訴訟目的一致，訴訟標的價額取其高者定之： ⑴查上訴人係OO年OO月OO日出生，其主張於107年7月4日遭解僱時，月薪為4萬5,000元，距勞動基準法第54條第1項所定強制退休年齡65歲，可工作時間顯逾10年，依民事訴訟法第77條之10規定，以10年期間之薪資收入總數核定訴訟標的價額為540萬元（計算式：4萬5,000元×12月×10年＝540萬元）。 ⑵聲明㈣、㈤為請求被上訴人按月給付薪資本息及退休金，薪資利息部分依民事訴訟法第77條之2第2項規定不併算價額。薪資及退休金均以僱傭關係存在為前提，依前開說明以存續期間10年計算之訴訟標的價額為572萬4,000元【計算式：（4萬5,000元＋2,700元）×12年×10月＝572萬4,000元】。 ⑶聲明㈡與聲明㈣、㈤之訴訟標的價額應以較高之572萬4,000元計算。 2.聲明㈢為上訴人請求被上訴人給付107年6月及7月薪資差額1萬9,066元，依民事訴訟法第77條之2第1項規定，其價額應與上開價額合併計算。 3.綜上，本件訴訟標的價額為574萬3,066元（計算式：572萬4,000元＋1萬9,066元＝574萬3,066元）。 
                            
正本係照原本作成。
不得抗告。
中　　華　　民　　國　　110 　年　　2 　　月　　2 　　日
  　　　　　　　　　　　　  書記官  林雅瑩